# 发现股权稀释操纵利润的现象后，准则是不是规定进其他资本公积了

提问人：fran9ois 时间：2016-12-30 15:43:04
股权20%-->18%， 2 个亿进投资收益，占全年投资收益的50%，严重地操纵了利润 发现股权稀释操纵利润的现象后，准则是不是规定进其他资本公积了？

回答人：chenyiwei
我理解这个不是修改会计准则要求进资本公积的问题，而是要关注从 20 ％到 18 ％之后（仅减少了 2 ％的持股），是否实质性地丧失了对被投资企业的重大影响？出现这种情况，管理层和审计师的专业判断不恰当的问题恐怕也是原因之一。